臺灣高雄地方法院刑事判決　　　　　　　100年度易字第183號
公　訴　人　臺灣高雄地方法院檢察署檢察官
被　　　告　林正賢
上列被告因竊盜案件，經檢察官提起公訴（100 年度偵字第3214
號），嗣因被告就被訴事實為有罪陳述，經本院告知簡式審判程
序意旨並聽取公訴人及被告之意見後，本院合議庭裁定由受命法
官獨任依簡式審判程序審理，判決如下：
    主  文
林正賢犯竊盜罪，累犯，處有期徒刑肆月，如易科罰金，以新臺
幣壹仟元折算壹日。
    事  實
一、林正賢前於民國93年、94年間因竊盜、毒品危害防制條例案
    件，經法院分別判處有期徒刑3 月、9 月、5 月、6 月確定
    ，嗣經法院裁定應執行有期徒刑1 年8 月確定，另於94年間
    因毒品危害防制條例案件，為法院判處及減刑為有期徒刑5
    月確定，並接續上開有期徒刑1 年8 月而為執行，迄96年7
    月16日縮短刑期執行完畢。詎猶不知悔改，復意圖為自己不
    法之所有，於100 年1 月11日20時20分許，在位於高雄市○
    ○區○○道路與華安街口之鐵路局高雄段鐵路平交道附近，
    徒手竊取泛亞工程建設股份有限公司（下簡稱泛亞公司）所
    有、置於紐澤西護欄與施工圍牆間之通訊電纜線6 捆〈長約
    81 公 尺，重約120 公斤，價值約新臺幣（下同）8 萬1000
    元〉，並將之搬運至其所騎乘之車牌號碼YCR-831 號重型機
    車座墊上裝妥而得手，嗣欲騎乘離去時，為巡邏員警發現而
    當場查獲，並扣得上開遭竊之通訊電纜線6 捆。
二、案經泛亞公司訴由高雄市政府警察局鼓山分局報告臺灣高雄
    地方法院檢察署檢察官偵查起訴。
    理  由
一、本件被告林正賢所犯為死刑、無期徒刑、最輕本刑為3 年以
    上有期徒刑以外之罪，其於準備程序進行中，就被訴事實為
    有罪之陳述，經本院告知簡式審判程序之旨，並聽取當事人
    之意見後，合議庭認宜進行簡式審判程式，爰依刑事訴訟法
    第273 條之1 第1 項規定，裁定由受命法官獨任進行簡式審
    判程序，合先敘明。
二、上開事實，業據被告林正賢迭於警詢、偵查及本院審理中均
    坦承不諱〈見警卷第3 至4 頁、偵卷第17至18頁、本院100
    年度易字第183 號卷（下稱易字卷）第16、28頁〉，核與證
    人即泛亞公司公安組長謝坤宏於警詢之證述大致相符（見警
    卷第5 至7 頁），復有查獲照片6 張、贓物認領保管單、本
    院公務電話紀錄各1 紙在卷可資佐證（見警卷第8 頁、第20
    至21頁、易字卷第25頁），足認被告之自白與事實相符，洵
    堪採為論罪科刑之依據。本案事證明確，被告犯行堪以認定
    。
三、按竊盜罪既遂與未遂之區別，應以所竊之物已否移入自己權
    力支配之下為標準。若已將他人財物移歸自己所持，即應成
    立竊盜既遂罪（最高法院17年上字第509 號判例意旨參照）
    。次按結夥行竊，既已將竊得之鋁片裝入牛車，預備運走，
    則其竊盜行為顯已既遂，自不因被警截獲而有異（最高法院
    44年台上字第515 號判例意旨參照）。查被告林正賢著手竊
    取上開鐵路電纜線後，已將之搬上前揭機車裝妥，而欲騎乘
    該機車離開，有查獲照片6 張在卷可稽（見警卷第21頁），
    是上開物品實際上已移入其實力支配之下，竊盜犯行應屬既
    遂。故核其所為，係犯刑法第320 條第1 項之普通竊盜既遂
    罪。被告雖係伸手橫越紐澤西護欄，而竊取置放其內之鐵路
    電纜線，惟紐澤西護欄並非牆垣，其高度約60、70公分，僅
    及一般人大腿高度，作為隔絕車道、防護施工圍牆之用，業
    據被告自承在卷，並經本院電詢查獲員警查明無誤，有本院
    公務電話紀錄1 紙在卷可按（見本院卷第25頁），尚難認具
    防盜效用，自不屬刑法第321 條第1 項第2 款之「其他安全
    設備」，而不構成踰越牆垣或其他安全設備竊盜罪，附此敘
    明。又被告有如事實欄所載之犯罪科刑、執行情形，有臺灣
    高等法院被告前案紀錄表1 份在卷可憑，其受徒刑之執行完
    畢後，5 年內故意再犯本件有期徒刑以上之罪，為累犯，應
    依刑法第47條第1 項規定，加重其刑。爰審酌被告正值青壯
    ，不循正當工作以為謀生，竟恣意竊取他人財物，所為確屬
    不該，且被告前已因竊盜案件，經法院先後判處有期徒刑3
    月、6 月、4 月、3 月，有臺灣高等法院被告前案紀錄表在
    卷可查，其屢經刑事處罰仍未悔改，再犯本案，實不宜再予
    輕縱，惟念其自查獲之初即坦承犯行，又所竊財物已發還告
    訴人，有贓物認領保管單1 紙在卷可按（見警卷第20頁），
    犯罪所生損害已稍減輕，兼衡其所竊電纜線數量、價值（約
    81公尺120 公斤、8 萬1000元）等一切情狀，量處如主文所
    示之刑，並諭知易科罰金之折算標準，以資懲儆。
據上論斷，應依刑事訴訟法第273 條之1 第1 項、第284 條之1
、第299 條第1 項前段，刑法第320 條第1 項、第47條第1 項、
第41條第1 項前段，刑法施行法第1 條之1 ，判決如主文。
本案經檢察官張媛舒到庭執行職務。
中    華    民    國   100    年    2     月    25    日
                  刑事第十三庭  法  官  陳筱雯
以上正本證明與原本無異。
如不服本判決應於收受送達後10日內向本院提出上訴書狀，並應
敘述具體理由；如未敘述上訴理由者，應於上訴期間屆滿後20日
內向本院補提理由書（均須按他造當事人之人數附繕本）「切勿
逕送上級法院」。
中    華    民    國   100    年    2     月    25    日
                                書記官  陳建琪
附錄本案論罪科刑法條：
刑法第320 條第1 項
意圖為自己或第三人不法之所有，而竊取他人之動產者，為竊盜
罪，處5  年以下有期徒刑、拘役或 5 百元以下罰金。